【裁判字號】    99,審訴,486
【裁判日期】    990730
【裁判案由】    違反毒品危害防制條例
【裁判全文】
臺灣新竹地方法院刑事判決             99年度審訴字第486號
公  訴  人  臺灣新竹地方法院檢察署檢察官
被      告  甲○○
上列被告因違反毒品危害防制條例案件，經檢察官提起公訴（99
年度毒偵緝字第52號、第53號），本院合議庭評議改依簡式審判
程序審理，並判決如下：
    主  文
甲○○施用第一級毒品，累犯，處有期徒刑拾月；又施用第一級
毒品，累犯，處有期徒刑拾月。應執行有期徒刑壹年陸月。
    事  實
一、甲○○前於民國97年間，因竊盜案件，經本院以97年度竹北
    簡字第82號判決判處有期徒刑6月確定；復於同年間，因5犯
    施用第一級毒品案件，經本院以97年度訴字第516 號判決判
    處有期徒刑8月確定，上開案件復經本院以97年度聲字第122
    5號裁定定應執行刑為有期徒刑1年1月確定，並於98年7月23
    日縮短刑期執行完畢出監。
二、甲○○前於89年間，因初犯施用毒品案件，經臺灣臺中地方
    法院（下稱臺中地院）以89年度毒聲字第5748號裁定送觀察
    、勒戒後，因認無繼續施用毒品之傾向，於89年10月12日執
    行完畢釋放出所，並經臺灣臺中地方法院檢察署檢察官以89
    年度毒偵字第6178號為不起訴處分確定；復於90年間，因2
    犯施用毒品案件，經臺中地院以90年度毒聲字第1057號裁定
    送觀察、勒戒後，因認有繼續施用毒品之傾向，再經同法院
    以90年度毒聲字第1547號裁定送戒治處所施以強制戒治，嗣
    因戒治成效良好，復經同法院以90年度毒聲字第4750號裁定
    停止戒治，所餘戒治期間付保護管束，並於90年11月8 日停
    止其處分出所，惟其於保護管束期間，因違反保護管束應遵
    守事項情節重大，再由同法院以91年度毒聲字第732 號裁定
    撤銷停止戒治，令入戒治處所施以強制戒治，而於92年2 月
    1 日戒治期滿執行完畢出所；刑責部分，則經同法院以90年
    度中簡字第1196號判決判處有期徒刑6月確定，並於92年8月
    1 日徒刑執行完畢出監。
三、詎其仍不知戒斷毒癮，復基於同時施用第一級毒品海洛因及
    第二級毒品甲基安非他命之犯意，於99年1月27日下午1時48
    分許在警局採尿時起往前回溯26小時內之某時，在其友人鄒
    武雄位於新竹縣竹東鎮○○街75巷2弄3號之住處房間內，以
    將第一級毒品海洛因與第二級毒品甲基安非他命混合置於吸
    食器內燒烤後吸食煙霧之方式，同時施用第一級毒品海洛因
    、第二級毒品甲基安非他命1次。嗣於99年1月27日上午11時
    30分許，為警在上址查獲鄒武雄持有吸食器1 組，因甲○○
    亦在場，經警徵得其同意採集其尿液送驗後，結果呈嗎啡、
    可待因、安非他命、甲基安非他命陽性反應，始查知上情。
四、詎其猶不知戒斷毒癮，復基於同時施用第一級毒品海洛因及
    第二級毒品甲基安非他命之犯意，於99年2月11日晚上7時35
    分許在警局採尿時起往前回溯26小時內之某時，在其位於新
    竹市○區○○○路125號8樓之住處內，以將第一級毒品海洛
    因與第二級毒品甲基安非他命混合置於吸食器內燒烤後吸食
    煙霧之方式，同時施用第一級毒品海洛因、第二級毒品甲基
    安非他命1次。嗣於99年2月11日下午3 時50分許，因另涉竊
    盜案件，為警在新竹市○區○○路216巷25 號前查獲，經警
    徵得其同意採集其尿液送驗後，結果呈嗎啡、可待因、安非
    他命、甲基安非他命陽性反應，始查悉上情。
五、案經新竹縣政府警察局竹東分局及新竹市警察局第一分局報
    告臺灣新竹地方法院檢察署檢察官偵查起訴。
    理  由
一、被告甲○○所犯毒品危害防制條例第10條第1 項施用第一級
    毒品罪及同條第2 項施用第二級毒品罪，均非為死刑、無期
    徒刑、最輕本刑為3 年以上有期徒刑之罪或高等法院管轄第
    一審案件，其於準備程序進行中先就被訴事實為有罪之陳述
    ，本院認為合於刑事訴訟法第273條之1第1 項之規定，裁定
    進行簡式審判程序，先予敘明。
二、認定犯罪事實所憑之證據及理由：
（一）被告甲○○於本院準備程序、簡式審判程序訊問時，對於
      上開犯行，均坦白承認。
（二）新竹縣政府警察局毒品犯罪嫌疑人尿液採驗作業管制紀錄
      、詮昕科技股份有限公司99年2月11日出具之原樣編號「
      07」號濫用藥物尿液檢驗報告各1 份，證明被告有事實欄
      三、所載施用第一、二級毒品之事實。
（三）新竹市警察局毒品犯罪嫌疑人尿液採驗作業管制紀錄、台
      灣尖端先進生技醫藥股份有限公司99年3 月15日出具之尿
      液檢體編號「A-029」號濫用藥物檢驗報告各1份，證明被
      告有事實欄四、所載施用第一、二級毒品之事實。
（四）被告於本院準備程序中均供稱其係以將第一級毒品與第二
      級毒品一起置於吸食器內燒烤後吸食煙霧之方式，同時施
      用第一級毒品與第二級毒品等語。按「海洛因與安非他命
      等毒品通常均可以口服、鼻吸、注射或抽吸方式施用，如
      以錫箔紙或玻璃球燒烤產生煙霧藉口吸入之施用方式，俗
      稱『追龍』，另亦可加入美娜水後以針筒注射方式施用，
      視不同施用者之用毒習性，前述二者亦可混合使用」；又
      「毒品之施用並無一定方式，端視施用者之喜好而定。甲
      基安非他命之施用方法除注射外，另有燒煙吸食及吞服等
      。另依本局鑑驗毒品證物之經驗，曾發現海洛因與甲基安
      非他命摻雜之案例，由此研判確有可能將前述兩種毒品合
      併施用之可能」此有法務部調查局92年7月9日調科壹字第
      09200203820號、93年9月調科壹字第09300366970號函各1
      份可參，是被告所稱同時施用第一、二級毒品並非不可採
      信。
      綜上所述，被告同時施用第一級毒品海洛因及第二級毒品
      甲基安非他命之犯行，事證明確，均應依法論科。
三、論罪科刑之理由：
（一）核被告甲○○所為，均係犯毒品危害防制條例第10條第1
      項之施用第一級毒品罪、同條第2 項之施用第二級毒品罪
      。其施用前持有第一級毒品海洛因、第二級毒品甲基安非
      他命之低度行為，應分別為施用之高度行為所吸收，均不
      另論罪。
（二）被告2 次施用毒品之犯行，均係將第一級毒品海洛因與第
      二級毒品甲基安非他命混合置於吸食器內燒烤後吸食煙霧
      之方式，同時施用第一級毒品海洛因與第二級毒品甲基安
      非他命，業已認定如前述，被告所犯上開施用第一級毒品
      罪、施用第二級毒品罪2 罪間，顯係一行為觸犯數罪名，
      屬想像競合犯，應從較重之施用第一級毒品罪處斷，是原
      起訴意旨認被告所犯施用第一級毒品罪與第二級毒品罪間
      ，犯意各別，罪名不同，應予分論併罰，容有未洽。
（三）被告所犯2 次同時施用第一級毒品海洛因及第二級毒品甲
      基安非他命之犯行，犯意各別，行為互殊，應予分論併罰
      。
（四）被告前有事實欄一、所載之前科犯行，於98年7 月23日縮
      短刑期執行完畢出監，此有臺灣新竹地方法院檢察署刑案
      資料查註紀錄表及臺灣高等法院被告前案紀錄表各1 份在
      卷可供參考，其於受徒刑之執行完畢後，5 年以內故意再
      犯有期徒刑以上之上開各罪，均為累犯，均應依刑法第47
      條第1項之規定加重其刑。
（五）爰審酌被告經執行觀察勒戒、強制戒治後，仍無法戒除毒
      癮，顯然自制力薄弱，無拒用毒品之決心，且無視毒品對
      其個人身心及社會之負面影響，所為顯然不足取，惟念及
      其所為係戕害自身身心健康，犯罪手段、情節及所生危害
      均尚非重大，暨其施用毒品之動機、目的、家庭生活狀況
      、坦承犯行態度尚可等一切情狀，分別量處如主文所示之
      刑，並定其應執行之刑，以資懲儆。
四、適用法律：
（一）刑事訴訟法第273條之1、第299條第1項前段。
（二）毒品危害防制條例第10條第1項、第2項。
（三）刑法第11條前段、第47條第1項、第55條前段、第51條第5
      款。
本案經檢察官黃英彥到庭執行職務。
中    華    民    國    99    年    7     月    30    日
                      刑事第九庭  法  官  魏瑞紅
以上正本證明與原本無異。
如不服本判決應於收受本判決後10日內向本院提出上訴書狀，上
訴書狀應敘述具體理由。上訴書狀未敘述上訴理由者，應於上訴
期間屆滿後20日內補提理由書狀於本院( 均須按他造當事人之人
數附繕本 )「切勿逕送上級法院」。
                                  書記官  劉雅文
中    華    民    國    99    年    7     月    30    日
附錄論罪科刑法條：
毒品危害防制條例第10條：
施用第一級毒品者，處 6 月以上 5 年以下有期徒刑。
施用第二級毒品者，處 3 年以下有期徒刑。

司法院資訊處製作；財團法人民間司法改革基金會備份。
